最高法院刑事判決　　　　　　　　　　　　　　　八十六年度台上字第五四八二號
　　上　訴　人　甲○○
右上訴人因走私案件，不服台灣高等法院高雄分院中華民國八十六年一月六日第二審
判決（八十五年度上訴字第一三四三號，起訴案號：台灣高雄地方法院檢察署八十五
年度偵字第一○七九、三九一三號），提起上訴，本院判決如左：
    主  文
上訴駁回。
    理  由
按刑事訴訟法第三百七十七條規定，上訴於第三審法院，非以判決違背法令為理由，
不得為之。是提起第三審上訴，應以原判決違背法令為理由，係屬法定要件。如果上
訴理由狀並未依據卷內訴訟資料，具體指摘原判決不適用何種法則或如何適用不當，
或所指摘原判決違法情事，顯與法律規定得為第三審上訴理由之違法情形，不相適合
時，均應認其上訴為違背法律上之程式，予以駁回。本件上訴意旨略稱：(一)查獲之董
公酒及香菇係不詳商船要求暫放，並非走私。(二)證人即共同被告許榮炎等四人之供述
，僅在船上幫忙整理貨物而已，並未指稱有走私回台情事。(三)本件係在距台灣海域十
二海浬以外之公海上被查獲，應不構成走私罪。(四)上訴人素行良好，家境困難，請准
予緩刑云云。惟查原判決綜核卷內證據資料，認定上訴人甲○○有走私犯行，因而維
持第一審論處上訴人甲○○共同私運管制物品進口，逾公告數額未遂罪刑，已詳其
調查證據之結果及其取捨證據認定之理由。並說明「隆滿慶號」漁船係專業捕魚船並
非供載貨之用，其於公海接駁大量之大陸產製董公酒及香菇，其欲將之私運入境而從
事走私，至為明顯；且本件參與走私之共犯潘文章、陳龍鎰、許榮炎、何進傳、陳明
坤等均經判刑確定，上訴人空言抗辯並非要走私入境，核與事實不符，不足採信，又
懲治走私條例第十二條所謂「自大陸地區私運物品進入台灣地區」，其直接自大陸地
區私運進口者固屬之，即自大陸地區以外之地區，包括公海輾轉私運來自大陸地區之
管制物品進本國台灣地區亦屬包括在內，否則難免減低防杜私運管制物品進入台灣地
區之效果，有違增訂本條之立法精神。本件上訴人等雖係在公海海面與其他商船交易
，然前開查扣物品則仍由大陸地區運出，由上訴人等接運，擬運回台灣地區，且該批
物品亦與行政院公告管制物品丁類相符，則揆諸首開說明，應以管制進口物品論，又
懲治走私條例之私運管制物品進口罪之既遂未遂標準，係以私運管制物品已否進入國
境為準，查上訴人甲○○等人擬將前開查扣物品載運回台，惟於小琉球西南方五十海
浬之公海處即被查獲，應成立私運管制物品進口未遂罪，分別於判決理由予以指駁，
就形式上觀察，原判決並無違背法令情形。次查採證認事乃事實審法院之職權，苟其
證據之取捨及事實之認定並不違背論理法則及經驗法則，即不容任意指為違法而執為
適法之第三審上訴理由。上訴意旨，置原判決之明白論斷於不顧，又未就原審採證認
事之職權行使，究竟如何違背法令﹖依據卷內訴訟資料為具體之指摘，仍執陳詞，否
認犯罪，乃單純事實上之爭執。又徒憑己意，漫指原判決理由不備、法則適用不當及
調查職責未盡云云，殊不足以辨認原判決已具備違背法令之形式，應認其上訴為違背
法律上之程式，予以駁回。
據上論結，應依刑事訴訟法第三百九十五條前段，判決如主文。
中      華      民      國    八十六    年      九      月     十七     日
                              最高法院刑事第四庭
                                  審判長法官  莊  來  成
                                        法官  曾  有  田
                                        法官  王  德  雲
                                        法官  謝  俊  雄
                                        法官  白  文  漳
      右正本證明與原本無異
                                              書  記  官
中      華      民      國    八十六    年      九      月    二十二    日
